臺灣高等法院臺中分院刑事判決　　　　　　　　　九十一年度上易字第二二二號
　　上　訴　人
　　即　被　告　甲○○
右上訴人，因被告詐欺案件，不服臺灣臺中地方法院九十一年度易字第一三二三號，
中華民國九十一年九月二十四日第一審判決（起訴案號：臺灣臺中地方法院檢察署九
十一年度偵字第六八三一號）提起上訴，本院判決如左：
    主      文
上訴駁回。
    事實及理由
一、本案經本院審理結果，認第一審判決以上訴人即被告（下稱被告）甲○○，犯刑
    法第三百三十九條之二第一項之詐欺罪，判處有期徒刑四月，並諭知易科罰金折
    算之標準為三百元折算一日，經核其認事用法及量刑均無不當，應予維持，並引
    用第一審判決書記載之事實、證據及理由。
二、被告上訴意旨略稱原審量刑過重云云，惟查，被告原先積欠告訴人乙○款項未依
    約清償，卻向乙○詐稱欲返還一萬元而詐得十萬元之犯行，業據被告於偵審中供
    認不諱在卷，核與告訴人指稱之情節相符，是原審斟酌被告犯後已返還本案六萬
    元等一切犯罪情狀，量處有期徒刑四月，經核至為允當，被告於本院九十一年十
    一月十八日調查時，亦坦認未再清償分文，核與告訴人之指稱相符，被告雖於本
    院審理時，辯稱餘額業已返還，但並無任何證據提出，經書記官以電話向告訴人
    查詢，告訴人答稱並無清償，亦有本院紀錄可憑，況且，縱有清償餘額之事實，
    核與原審上開認定，亦不生衝突，從而，被告徒執原審量刑過重云云，提起上訴
    指摘原判決不當，自為無理由，應予駁回。
據上論結，應依刑事訴訟法第三百七十三條、第三百六十八條，判決如主文。
本案經檢察官丙○○到庭執行職務。
中      華      民      國　    九十一     年    十一     月   二十九 　日
                                臺灣高等法院臺中分院刑事第二庭
                                      審判長法  官　羅　禮　政
                                            法  官　陳　欣　安
                                            法  官  蔡　聰　明
右正本證明與原本無異。
不得上訴。
                                            書記官　郭  振　祥
中      華      民      國　    九十一     年    十一     月   二十九 　日
刑法第三百三十九條之二：
意圖為自己或第三人不法之所有，以不正方法由自動付款設備取得他人之物者，處三
年以下有期徒刑、拘役或一萬元以下罰金。
以前項方法得財產上不法之利益或使第三人得之者，亦同。
                                                                        Ａ
臺灣臺中地方法院刑事判決                        九十一年度易字第一三二三號
    公  訴  人  臺灣臺中地方法院檢察署檢察官
    被      告  甲○○  男  二十六歲（民國○○○年○月○日生）
                        住臺中縣霧峰鄉○○○街七六巷八號
                        （另案羈押於臺灣臺中看守所）
                        身分證統一編號：Ｚ000000000號
右列被告因詐欺案件，經檢察官提起公訴（九十一年度偵字第六八三一號），本院判
決如左：
    主  文
甲○○意圖為自己不法之所有，以不正方法由自動付款設備取得他人之物，累犯，處
有期徒刑肆月，如易科罰金，以參佰元折算壹日。
    事  實
一、甲○○曾因竊盜案件，經本院於民國八十五年七月三十日，以八十五年度易字第
    三六二○號判處有期徒刑七月、緩刑二年確定，復經本院於八十六年十一月二十
    日，以八十六年度撤緩字第一八六號裁定撤銷緩刑宣告，而入監執行，甫於八十
    八年一月八日執行完畢。猶不知悔改，竟意圖為自己不法之所有，於九十一年三
    月十二日十五時許，前往乙○臺中市○○路三三二巷五號五樓住處，向乙○佯稱
    ：欲以伊所有金融卡利用自動提款機，以轉帳匯款之方式，償還其所積欠之新臺
    幣（下同）一萬元借款債務，因乙○不諳金融卡之使用功能，而信以為真，乃攜
    帶伊於臺中公益路郵局開立之帳號：00000000000000號郵政儲金
    帳戶之金融卡一張，隨同甲○○至臺中市○○路郵局，並將上開金融卡交付予甲
    ○○，先由甲○○將之插入該郵局之自動提款機內，再由乙○輸入伊上開郵政儲
    金帳戶之密碼，旋由甲○○操作自動提款機將乙○上開郵政儲金帳戶內之十萬元
    存款，轉帳匯款至甲○○先前向不知情之其胞姊李厚琪所借用之合作金庫銀行京
    東支庫帳號：0000000000000號活期存款帳戶內。甲○○隨於同日
    下午三時三十分許，持其先前向不知情之李厚琪所借用之上開活期存款帳戶之金
    融卡一張，至臺中市○○路之中國國際商業銀行，利用該行之自動櫃員機，提領
    自乙○上開郵政儲金帳戶內，轉帳匯款至李厚琪上開活期存款帳戶內之十萬元存
    款，以此不正之方法由自動櫃員機之自動付款設備，取得乙○所有十萬元存款。
    嗣經乙○於同日下午三時十七分許，利用臺中市○○路郵局之自動提款機，查詢
    甲○○所償還之一萬元借款是否已入帳時，發現伊上開郵政儲金帳戶內存款已短
    少十萬零十八元（遭匯款轉帳之十萬元加上匯款轉帳手續費十八元），始查知上
    情。
二、案經乙○訴由臺中市警察局第一分局報請臺灣臺中地方法院檢察署檢察官偵查起
    訴。
    理  由
一、訊據被告甲○○對於：曾於右揭時地，以上開不正之方法，由自動櫃員機之自動
    付款設備，取得告訴人乙○所有十萬元存款之事實，坦承不諱，核與告訴人於警
    詢、偵查及本院審理時之指訴相符，並有告訴人上開郵政儲金帳戶之儲金簿及儲
    戶交易明細表各一紙在卷可稽，是被告之自白應與事實相符。本件事證明確，被
    告犯行洵堪認定。
二、核被告所為，係犯刑法第三百三十九條之二第一項利用自動付款設備詐欺罪。被
    告曾因竊盜案件，經本院於八十五年七月三十日，以八十五年度易字第三六二○
    號判處有期徒刑七月、緩刑二年確定，復經本院於八十六年十一月二十日，以八
  十六年度撤緩字第一八六號裁定撤銷緩刑宣告，而入監執行，甫於八十八年一月
    八日執行完畢，有臺灣臺中地方法院檢察署刑案資料查註紀錄表、臺灣高等法院
    被告全國前案紀錄表各一紙在卷可按，其於五年以內再犯本件有期徒刑以上之罪
    ，為累犯，應依刑法第四十七條規定，加重其刑。爰審酌：被告正值青壯，竟不
    思向上，圖謀小利致犯本罪，其犯罪手段尚屬平和，犯罪所生危害非鉅，實際犯
    罪所得尚非屬豐厚，事後業與告訴人達成民事和解，並已先行償還告訴人六萬元
    ，暨犯罪後坦承犯行，態度良好等一切情狀，量處如主文所示之刑，並諭知易科
    罰金之折算標準。
據上論斷，應依刑事訴訟法第二百九十九條第一項前段，刑法第三百三十九條之二第
一項、第四十七條、第四十一條第一項前段，罰金罰鍰提高標準條例第二條，判決如
主文。
中      華      民      國      九十一      年      九    月    二十四  日
                                    臺灣臺中地方法院刑事第六庭
                                        法  官  唐  敏  寶
右正本證明與原本無異。
如不服本判決，應於送達後十日內向本院提出上訴狀（須附繕本），上訴於臺灣高等
法院臺中分院。
                                        書記官
中      華      民      國      九十一      年      九    月    二十四  日
附錄論罪科刑法條
刑法第三百三十九條之二
意圖為自己或第三人不法之所有，以不正方法由自動付款設備取得他人之物者，處三
年以下有期徒刑、拘役或一萬元以下罰金。
以前項方法得財產上不法之利益或使第三人得之者，亦同。
